臺灣新竹地方法院民事簡易判決　　　　 94年度竹簡字第455號
原　　　告　甲○○
　　　　　　　　　　　81號
被　　　告　乙○○
上列當事人間請求損害賠償事件，本院於民國94年6月3日辯論終
結，判決如下：
    主      文
被告應給付原告新台幣壹拾伍萬壹仟參佰元。
原告其餘之訴駁回。
訴訟費用由被告負擔百分之八十八，餘由原告負擔。
本判決第一項部分，得假執行。
原告其餘假執行之聲請駁回。
    事實及理由
一、事實摘要：
（一）原告主張：原告所有之車號2L-6210號自用小客車（下稱
      系爭自小客車），合法停於新竹市○○路○段與新莊街口
      之路邊白線內，詎於民國（下同）94年2月23日上午3時15
      分許，被告酒後駕駛其所有車號4976-KQ號自用小客車，
      行經原告前開停車之路段時，竟駛出邊線，而由後方直接
      撞擊原告所有之系爭自用小客車，嗣原告經警方通知始知
      上開情事；而原告因系爭自用小客車平時均由其夫郭信強
      駕駛，是委由郭信強立即至現場處理，被告即當場在原告
      代理人郭信強、前來拖吊之車行老闆及處理本件肇事之警
      方面前承諾就原告所有系爭自用小客車遭撞損部分全權負
      責，即就修復之費用全權願意支付；原告始同意將系爭自
      小客車交由原告找來之人拖至修車廠修理。未料被告自此
      從未主動與原告聯繫賠償事宜，而原告與被告聯繫時，其
      態度亦不佳並拒絕理賠；又原告因系爭自用小客車損壞而
      無法順利上班，只得向車行租車使用，按每日租車費用係
      新台幣（下同）1,500元，而原告共租15日，是共計為
      22,500元，另系爭自小客車修復之費用為151,300元，合
      計即為173,800元等語。並聲明請求被告給付原告173,800
      元；另准供擔保以為假執行之宣告等語。
（二）被告未於言詞辯論期日到場，亦未提出書狀作何聲明或陳述
      。
二、程序方面：
    本件被告經合法通知，未於言詞辯論期日到場，核無民事訴
    訟法第三百八十六條所列各款情形，依原告之聲請，准由其
    一造辯論而為判決。
三、本件行集中審理程序，依原告主張之事實及提出之證據，簡
    化之爭點如下（原告就本件訴訟同意以上開之爭點為限，其
    餘不再主張，被告則於本院進行爭點整理時未到場）：
（一）被告是否就本件肇事應負侵權行為之損害賠償責任？
（二）原告請求被告賠償全部之汽車修復費是否適當？
（三）原告可否向被告請求因修車期間另行租車費用之損失
      22,500元？
四、得心證之理由：
（一）被告是否就本件肇事應負侵權行為之損害賠償責任部分：
  １、本件原告主張其所有系爭自小客車於上開時地合法停於路
      邊白線內，即並未超越白線邊界，詎斯時被告酒後駕駛其
      所有車號4976-KQ號自用小客車，竟駛出邊線而由後方撞
      擊系爭自用小客車，造成系爭自用小客車損壞，經送修後
      之修復費用為151,300元之事實，業據提出新竹市○○○
      道路交通事故當事人登記聯單、道路交通事故現場圖、估
      價單、行車執照等為證，亦有新竹市警察局第二分局94年
      4月19日竹市警二分六字第0940007435號函檢附之道路交
      通事故現場圖、道路交通事故調查報告表、談話紀錄表、
      肇事現場照片等在卷可考，而被告經通知並未到庭陳述，
      亦未提出書狀為任何爭執，參諸前開說明，自堪信原告此
      部分主張為真實。
  ２、按汽車行駛時，駕駛人應注意車前狀況及兩車併行之間隔
      ，並隨時採取必要之安全措施；又汽車在雙向二車道行駛
      時，除準備停車或臨時停車外，不得駛出路面邊線，道路
      交通安全規則第九十四條第三項、第九十七條第四款分別
      定有明文。查原告於前揭時地將系爭自用小客車停放置路
      邊白線內，依新竹市警察局第二分局之道路交通事故調查
      報告表（一）記載，被告駕駛車牌號碼4976-KQ號自用小
      客車行經該肇事路段時，係為天氣、路面狀況及交通號誌
      良好，並有夜間照明之情狀下，是被告本應注意上開規定
      ，而依當時情況又無不能注意之情事，竟疏未注意車前狀
      況，而將所駕之自用小客車駛出路面邊線，並自後撞擊停
      於該處之原告所有系爭自用小客車，終致肇事，故被告顯
      有過失，應堪認定。且被告前開之過失與原告所有之系爭
      自用小客車所受上開損害間亦有相當因果關係，是被告就
      本件肇事顯應負過失侵權行為責任。
（二）原告請求全部之汽車修復費用是否適當部分：
  １、按因故意或過失不法侵害他人之權利者，負損害賠償責任
      ，不法毀損他人之物者，被害人得請求賠償其物因毀損所
      減少之價額，民法第一百八十四條第一項前段、第一百九
      十六條分別定有明文。又物被毀損時，被害人除得依據民
      法第一百九十六條請求賠償外，並不排除民法第二百十三
      條至第二百十五條之適用，依民法第一百九十六條請求賠
      償物被毀損所減少之價額，得以修復費用為估定之標準，
      但以必要者為限（例如：修理材料以新品換舊品，應予折
      舊），亦有最高法院77年度第9次民事庭會議決議、同院
      60年度台上字第1505號判決及73年度台上字第1574號等判
      決意旨可資參照。是參諸前述，原告就其所有之系爭小客
      車遭被告撞損，如係請求修復費用時，固應將修理材料以
      新品換舊品之折舊費用扣除；惟按和解有使當事人所拋棄
      之權利消滅及使當事人取得和解契約所訂明權利之效力，
      民法第七百三十七條定有明文；查原告主張被告於前開肇
      事後有表示其於肇事後有當著原告委任之代理人郭信強、
      前來拖吊之車行老闆及處理本件肇事之警方面前承諾就原
      告所有系爭自用小客車遭撞損部分全權負責，即就修復之
      費用全權願意支付等情；核與證人郭信強證稱其到達肇事
      現場後，被告即表示就原告被撞受損而進行修復之費用願
      意負責，而當時被告之車輛已經在修車廠之拖吊車上，修
      車廠人員有詢問原告受損車輛應如何處理，其有詢問被告
      ，被告即表示如其無意見，願意負責一併送到同家汽車修
      護廠進行修復，並全權負責修復費用等情相符（見本院94
      年6月3日言詞辯論筆錄）；審原告所有之自小客車係依規
      定停車，被告竟駕車駛出邊線而由後方直接撞擊，本應負
      擔全部之肇事責任，則在發生肇事後，為能解決紛爭，因
      而為前開之承諾，經核亦屬合理，足證兩造於前開肇事後
      業已達成民事之和解，被告願就原告前開車損之全部修復
      費用賠償，則基於前開規定，自無從再就原告自用小客車
      零件換新之折舊部分加以扣除。
  ２、次查原告主張其所有之系爭自用小客車經送汽車修護廠進
      行修復之結果，修復費用總計為151,300元等情，亦據提
      出估價單、行車執照等為證，而查原告所有之系爭自小客
      車遭被告撞損後，係送至被告指定之汽車修護廠進行修復
      ，而經核進行修復之項目，亦均與系爭自小客車遭撞損部
      分有關，修復費用亦尚稱合理，自屬可採。
  ３、小結：原告請求被告給付此部分修復費用151,300元，即
      屬有據，應予准許。
（三）原告可否另向被告請求因修車期間另行租車費用之損失
      22,500元部分：
  １、原告固主張因被告前開肇事而致其無車可供上下班使用，
      是其只得另向車行租車，而因修車期間所花費之租車費用
      共計22,500元（以每日1,500元計算，共租15日，合計為
      22,500元）云云；惟基於前述，兩造於本件肇事發生後，
      既經達成民法上和解契約，即由原告同意將系爭自小客車
      送至被告指定之汽車修護廠進行修復，而被告同意支付全
      部之修復費用，則本於前述和解契約有使當事人所拋棄之
      權利消滅及使當事人取得和解契約所訂明權利之效力，則
      無論原告是否本得向被告主張此部分租車費用損失之權利
      ，均應認因成立和解契約，而不得再行主張。
  ２、次按我民法關於物之損害賠償，已明定得請求其物因毀損
      而減少之價值，亦即係指積極損害（既存財產之減少發生
      之損害）而言，並未如侵害身體或健康之損害賠償，定有
      得請求增加生活上需要之規定，而因自用小客車受損所另
      行支出之租車費，其性質亦係屬積極損害，參諸前開規定
      ，原告之請求已嫌無據。且原告自認係以系爭自小客車作
      為平日上下班之交通工具，則當系爭自小客車受損時，因
      仍可搭乘大眾運輸工具，亦非以另行租車為必要，且使用
      系爭自小客車本須負擔使用該自小客車之油料及其他必要
      費用（例如因故障須支出之修理費、更換零件費用、保養
      費．．．等）及車輛折舊，是其所有之系爭自小客車修復
      期間雖無法使用，而須支出其他交通費，然亦因此省卻該
      自小客車在此期間內應負擔之費用，且無論有無自用小客
      車，前開使用交通工具所生費用既為平日生活所需，則與
      其系爭自小客車受損，即無相當因果關係，是原告主張在
      其所有之系爭自小客車修復期間內，縱確另行支出租車之
      費用，亦難認係因物毀損所受之損害，而無從在本件為主
      張。
  ３、小結：原告請求被告應賠償其因修車期間另行租車費用
      22,500元乙節，經核即屬無據，應予駁回。
（四）綜上所述，原告基於侵權行為法律關係，請求被告賠償之
      金額在151,300元之範圍及該部分金額自起訴狀繕本送達
      被告翌日即94年4月20日起至清償日止按法定週年利率百
      分之五計算之遲延利息部分，為有理由，應予准許，至逾
      此部分之請求，則屬無據，應予駁回。
五、假執行之宣告：
    本件就原告勝訴部分，係依民事訴訟法第四百二十七條第一
    項訴訟適用簡易程序所為被告敗訴之判決，就此部分爰依職
    權宣告假執行，原告就此部分為假執行之聲請，核屬促請本
    院為上開宣告假執行職權之發動，併此敘明；至原告無理由
    部分，其訴既經駁回，其假執行之聲請亦失所依附，應併予
    駁回。
六、結論：本件原告之訴為一部有理由，一部無理由，依民事訴
    訟法第四百三十六條第二項、第三百八十五條第一項前段、
    第七十九條、第三百八十九條第一項第三款，判決如主文。
中　　華　　民　　國　　94　　年    6     月    30    日
                  新竹簡易庭　　法　官  李承訓
以上正本係照原本作成。
如對本判決上訴，須於判決送達後20日內向本院提出上訴狀。
中　　華　　民　　國　　94　　年　　6 　　月　　30　　日
                                書記官　吳玉蘭
